# 请陈版！回购条款是否形成等待期

提问人：安 830511 时间：2022-07-26 14:52:45
陈老师：
A公司在IPO阶段为激励员工，授予员工以持股平台方式向A公司低于PE价格增资。流转的相关约定①未对员工服务期、离职进行约定（离职不影响持有）；②回购条款：如一定期限内（ 3年）无法完成上市，实控人有权回购；
请问陈老师以下理解是否正确：
（ 1 ）未约定服务期，离职不需要交回的股份，属于一次性授予的权益性工具，一次性记入当期成本费用。
（ 2 ）回购条款不构成行权等待期，因为股份支付的定义是为取得员工服务而授予的股份，员工取得后即离职，不再为公司提供服务依然取得了股权，应属于授予即取得的股份支付，回购条款不会改变员工服务期限；
（ 3 ）假如回购条款构成等待期，是否可以根据《股份支付》第六条“ 对 于可行于可行 权 条件条件 为规 定定 业绩 的股的股份份支付支付，， 应 当在授予日根据最可能的 业绩结 果果 预计 等待期的 长 度。度。” 预计A公司很可能在 3年内完成上市，不触发回购条款，而在授予日一次性确认股份支付？
十分感谢！

回答人：chenyiwei
如果离职不影响股份的持有，日后股份上市后可正常按公允价值出售，则可以认可本案例中的股份支付不含等待期，一次性确认费用。但需注意：“）；②回购条款：如一定期限内（ 3 年）无法完成上市，实控人有权回购”由于回购的主动权的实控人，同时实控人对于何时启动IPO进程也有很大的话语权，因此这种安排相当于被激励的员工授予了实控人一项买入期权。在计量授予日公允价值时，应将该项买入期权的初始计量金额从中扣除。